臺灣桃園地方法院刑事判決　　　　　　　 94年度訴字第134號
公　訴　人　臺灣桃園地方法院檢察署檢察官
被　　　告　甲○○　男　26歲.
指定辯護人　本院公設辯護人吳憲昌
上列被告因違反槍砲彈藥刀械管制條例案件，經檢察官提起公訴
（93年度偵字第15925 、17189 號）後，聲請改依協商程序而為
判決，本院判決如下︰
    主  文
甲○○未經許可，寄藏可發射子彈具有殺傷力之改造手槍，累犯
，處有期徒刑壹年拾月，併科罰金新臺幣拾萬元，罰金如易服勞
役，以參佰元（即新臺幣玖佰元）折算壹日。扣案之仿ＢＥＲＥ
ＴＴＡ廠八四型半自動手槍製造之金屬玩具改造手槍貳把（槍枝
管制編號：0000000000、0000000000號）
、火藥壹包（驗餘淨重壹點壹捌公克）均沒收。
　　事實及理由
一、事實：
  (一)甲○○前於民國87年間因違反陸海空軍刑法及竊盜案件，先
    後經陸軍第六軍團、臺灣高等法院分別判處有期徒刑1 年6
    月、1 年，經裁定應執行有期徒刑2 年4 月確定，並自89年
    1 月25日入監執行，嗣於89年8 月9 日假釋付保護管束，而
    於90年1 月18日假釋期滿執行完畢。仍不知悛悔，於92年7
    月初某日，在桃園縣中壢市○○○街18號2 樓蔣俊維住處附
    近，明知其友人即綽號「阿萬」之不詳姓名、年籍之成年男
    子所持有之可發射子彈具有殺傷力之改造玩具手槍2 把（仿
    ＢＥＲＥＴＴＡ廠84型半自動手槍製造之金屬玩具手槍換裝
    土造金屬槍管、撞針及復進簧桿改造而成，槍枝管制編號00
    00000000、0000000000）、由玩具金屬彈殼加裝直徑6.87m
    m 金屬彈頭之改造子彈1 顆（業經試射滅失）及炸藥或爆裂
    物之主要組成零件之火藥1 包（驗餘淨重1.18公克），係分
    屬槍砲彈藥刀械管制條例第4 條第1 項第1 款、第2 款管制
    之槍砲、彈藥及主要組成零件，非經主管機關許可，不得持
    有、寄藏，竟接受「阿萬」之委託，寄藏前開槍、彈、火藥
    ，並於92年7 月某日，在蔣俊維上開住處將前開槍、彈、火
    藥轉交蔣俊維藏放（業經本院判處有期徒刑1 年1 月，併科
    罰金新臺幣5 萬元確定），嗣於92年7 月15日晚間11時30分
    ，在上開蔣俊維住處房間內查獲，並扣得前開物品。
  (二)被告犯罪後，槍砲彈藥刀械管制條例於94年1 月26日修正公
    布，並自94年1 月28日生效施行，此次修正將舊法第11 條
    第4 項之未經許可寄藏可發射子彈具有殺傷力之各式槍砲罪
    ，移至新法第8 條第4 項，除將舊法規定之「槍砲」修正為
    「槍枝」外，並將法定刑由1 年以上7 年以下有期徒刑提高
    為3 年以上10年以下有期徒刑，經比較新舊法結果，以修正
    前之舊法對於被告較為有利，自應依刑法第2 條第1 項但書
    之規定，適用修正前之槍砲彈藥刀械管制條例第11條第4項
    之規定處斷；另槍砲彈藥刀械管制條例第12條第4 項之未經
    許可寄藏子彈罪及第13條第4 項之未經許可寄藏槍砲、彈藥
    之主要組成零件罪，則未經修改，是依刑法第2 條第1 項前
    段之規定，適用修正後之槍砲彈藥刀械管制條例。又被告同
    時未經許可寄藏改造手槍、改造子彈及主要組成零件之火藥
    ，係以一寄藏行為同時觸犯上開三罪名，為想像競合犯，依
    刑法第55條規定，從較重之修正前槍砲彈藥刀械管制條例第
    11條第4 項之未經許可寄藏可發射子彈具有殺傷力之改造手
    槍罪處斷，併此敘明。
二、證據：
  (一)被告甲○○於警詢、偵訊及本院之自白。
  (二)證人蔣俊維於偵訊及庭訊之證述。
  (三)內政部警政署刑事警察局92年8 月14日刑鑑字第0920141027
    號槍彈鑑定書
  (四)內政部警政署刑事警察局92年10月20日刑偵五字第09201996
    26號鑑驗通知書
  (五)內政部警政署刑事警察局92年9 月22日刑鑑字第0920144182
    號鑑驗通知書
三、本件經檢察官與被告及辯護人於審判外達成協商之合意，且
    被告已認罪，其合意內容為：被告因違反槍砲彈藥刀械管制
    條例案件，願受科刑範圍有期徒刑 1 年 10 月，併科罰金
    10 萬元。經查上開合意並無刑事訴訟法第 455 之 4 第 1
    項所列情形之一，檢察官聲請改依協商程序而為判決，本院
    爰不經言詞辯論，於協商合意範圍內為協商判決。
四、應適用之法條：刑事訴訟法第455 條之4 第2 項、第455 條
    之 8，修正前之槍砲彈藥刀械管制條例第 11 條第 4 項，
    修正後槍砲彈藥刀械管制條例第12條第4 項、第13條第4 項
    ，刑法第2 條第1 項、第11條前段、第55條、第47條、第42
    條第2 項、第38條第1 項第1 款，罰金罰鍰提高標準條例第
    2 條，現行法規所定貨幣單位折算新臺幣條例第2 條。
五、本判決除有刑事訴訟法第455 條之4 第1 項第1 、2 、4 、
    6、7 款所定情形之一，或違反同條第2 項規定者外，不得
    上訴。
六、如有前項得上訴之情形而不服本判決、得自收受判決送達之
    日起10日內，向本院提出上訴書狀，上訴於第二審法院。
中　　華　　民　　國　　94　　年　　5 　　月　　13　　日
                  刑事第八庭    法　官　袁雪華
                                書記官  邱仲騏
上正本證明與原本無異。
                                書記官  邱仲騏
中　　華　　民　　國　　94　　年　　5 　　月　　13　　日
附錄本案論罪科刑之法條：
槍砲彈藥刀械管制條例第12條第4項：
未經許可，持有、寄藏或意圖販賣而陳列子彈者，處 5 年以下有
期徒刑，併科新台幣 300 萬元以下罰金。
槍砲彈藥刀械管制條例第13條第4項：
未經許可，持有、寄藏或意圖販賣而陳列第 1 項所列零件者，第
6 月以上5 年以下有期徒刑，併科新台幣300 萬元以下罰金。第
